臺灣臺南地方法院刑事判決　　　　　　 100年度交訴字第49號
公　訴　人　臺灣臺南地方法院檢察署檢察官
被　　　告　劉美訓
選任辯護人　熊家興律師
　　　　　　李國禎律師
上列被告因公共危險案件，經檢察官提起公訴（100年度偵字第2
001號），被告於準備程序進行中就被訴事實為有罪之陳述，經
本院合議庭裁定由受命法官獨任進行簡式審判程序後，判決如下
：
    主    文
劉美訓駕駛動力交通工具肇事，致人傷而逃逸，累犯，處有期徒
刑陸月，如易科罰金，以新臺幣壹仟元折算壹日。
    事    實
一、劉美訓曾於民國92年間因賭博罪，經本院判處有期徒刑6月
    ，嗣經減刑為有期徒刑3月，並於96年8月14日執行完畢，仍
    不知謹慎，於99年11月25日凌晨4時20分許，駕駛車號1127-
    UG號自小客貨車，沿臺南市○區○○○路由北向南行駛，至
    中華南路口欲左轉向東行駛時，不慎撞及由陳雨涵所駕駛，
    在中華南路西向路口停等紅燈之0727-GF號自小客車，致陳
    雨涵受有頭部外傷併下唇挫傷、胸部及左膝挫傷等傷害（過
    失傷害部分未據告訴）。劉美訓於肇事後，未下車察看、處
    理，竟立即熄滅小客貨車頭燈，倒車後沿中華南路向東逃逸
    。嗣經警據陳雨涵提供之肇事車號循線查獲。
二、案經臺南市政府警察局第六分局報請臺灣臺南地方法院檢察
    署檢察官偵查起訴。
    理    由
一、本件係經被告劉美訓於準備程序中為有罪之表示，而經本院
    裁定以簡式審判程序加以審理，依刑事訴訟法第273條之2、
    第159條第2項之規定，不適用傳聞法則有關限制證據能力之
    相關規定，合先敘明。
二、訊據被告劉美訓對於上揭事實坦承不諱，核與被害人陳雨涵
    於警詢中指訴之情節相符，並有道路交通事故現場圖、道路
    交通事故調查報告表(一)、(二)、台南市立醫院診斷證明書、車
    號查詢汽車車籍資料各1份、現場及雙方車損照片19張、監
    視器翻拍照片4張在卷可稽。本件事證明確，被告犯行洵堪
    認定。
三、核被告劉美訓所為，係犯刑法第185條之4之駕駛動力交通工
    具肇事致人傷而逃逸罪。被告曾於92年間因博賭罪，經本院
    判處有期徒刑6月確定，經減刑為有期徒刑3月，並於96年8
    月14日易科罰金執行完畢，有臺灣高等法院被告前案紀錄表
    在卷可憑，其受有期徒刑執行完畢，5年以內再故意犯本件
    肇事逃逸之有期徒刑以上之罪，為累犯，應依刑法第47條第
    1項規定加重其刑。又刑法第59條規定，犯罪之情狀可憫恕
    者，得酌量減輕其刑，同法第57條規定，科刑時應審酌一切
    情狀，尤應注意所列10款事項，作為科刑重輕之標準，兩條
    適用上固有區別，惟所謂「犯罪之情狀」與「一切情形」云
    云，並非有截然不同之領域，於裁判上酌減其刑時，應就犯
    罪一切情狀（包括第57條所列舉之10款事項），予以全盤考
    量，審酌其犯罪有無可憫恕之事由（即判例所稱有特殊之原
    因與環境等等，在客觀上足以引起一般同情，以及宣告法定
    低度刑，是否猶嫌過重），以為判斷。故適用第59條酌量減
    輕其刑時，並不排除第57條所列舉10款事由之審酌，惟其程
    度應達於確可憫恕，始可予以酌減（最高法院70年度第6次
    刑事庭會議決議參照）。本院斟酌被告於肇事後逃逸之行為
    固不足取，惟被害人陳雨涵之傷勢尚非極重，且幸未因被告
    肇事逃逸或未即時給予救護而使傷害擴大，又被告業已與被
    害人陳雨涵達成和解，並賠償其損害，亦有台南市南區調解
    委員會調解筆錄1份在卷可參（見警卷第6頁），另被告上有
    年老體衰之父母均有賴被告奉養，亦有被告父母之診斷證明
    書、身心障礙手冊及戶籍謄本在卷可稽，並經其父劉古田、
    其母林淑珠當庭陳述在卷（見本院卷第17、18、22-27頁）
    ，而刑法第185條之4之肇事逃逸罪，其法定刑為有期徒刑6
    月以上、5年以下，依被告行為情節、所侵害法益之程度，
    被告之犯罪情狀，尚非重大惡極，倘累犯加重後即須入監執
    行，對其個人及家庭影響重大，本院衡其犯罪情狀應認達於
    堪予憫恕，爰依刑法第59條之規定，就其所犯之肇事逃逸罪
    酌量減輕其刑，並依法先加後減之。爰審酌被告明知駕車擦
    撞他車肇事致人受傷，竟未下車查看傷者傷勢並報警處理以
    及停留在現場協助處理傷患，猶駕車逃逸，罔顧被害者之生
    命、身體安全，惡性非輕，及被告之品行、生活狀況、智識
    程度（大專畢業）、被告犯後即坦承犯行態度尚非不佳，且
    與被害人陳雨涵達成和解賠償損害，以及上開被告個人及家
    庭狀況等一切情狀，量處如主文所示之刑，並諭知易科罰金
    之折算標準。
據上論斷，應依刑事訴訟法第299條第1項前段、第273條之1第1
項，刑法第185條之4、第47條第1項、第59條、第41條第1項前段
，刑法施行法第1條之1，判決如主文。
本案經檢察官吳坤城到庭執行職務。
中    華    民    國   100    年    5     月    18    日
                    刑事第十五庭  法  官  林福來
以上正本證明與原本無異。
如不服本判決應於收受本判決後10日內向本院提出上訴書狀，並
應敘述具體理由。其未敘述上訴理由者，應於上訴期間屆滿後20
日內向本院補提理由書狀（均須按他造當事人之人數附繕本）「
切勿逕送上級法院」。
                                  書記官  李淑惠
中    華    民    國   100    年    5     月    19    日
附錄本判決論罪科刑法條：
刑法第185條之4
駕駛動力交通工具肇事，致人死傷而逃逸者，處6月以上5年以下
有期徒刑。